臺灣臺北地方法院刑事裁定　
111年度撤緩更一字第1號
聲  請  人  臺灣臺北地方檢察署檢察官
受  刑  人  李孟軒



上列聲請人因受刑人犯詐欺等案件，聲請撤銷緩刑之宣告（111
年度執聲字第148號、110年度執緩字第620號），經本院以111年
度撤緩字第13號裁定後，受刑人不服，提起抗告，經臺灣高等法
院以111年度抗字第584號撤銷原裁定發回本院，本院更為裁定如
下：
    主  文
聲請駁回。
    理  由
一、聲請意旨略以：受刑人即被告李孟軒（下稱受刑人）因犯詐
    欺等案件，前經本院於民國110年4月29日以110年度審易字
    第85、302號判決、110年度審訴字第271、415號判決判處如
    附表一所示之刑，並定應執行有期徒刑2年，緩刑5年，緩刑
    期間並應依如附表二所示方式向告訴人李海蓉、彭俊賢、莊
    豐銘、許惠娟、楊子瑜支付如附表二所示數額，該等判決於
    110年6月7日確定。茲因受刑人未履行給付義務賠償告訴人
    莊豐銘、許惠娟第4期之分期賠償，復從未賠償告訴人楊子
    瑜，違反刑法第74條第2項第3款所定負擔情節重大，足認原
    宣告之緩刑難收其預期效果，而有執行刑罰之必要，已合於
    刑法第75條之1第1項第4款所定撤銷緩刑宣告之原因，爰依
    刑事訴訟法第476條之規定，聲請撤銷其緩刑之宣告等語。
二、緩刑制度設計之本旨，除可避免執行短期自由刑之流弊外，
    主要目的係在獎勵惡性較輕者使其遷善，而經宣告緩刑後，
    若有具體事證足認受宣告者並不因此有改過遷善之意，即不
    宜給予緩刑之寬典，乃另有撤銷緩刑宣告制度。又受緩刑之
    宣告而違反刑法第74條第2項第1款至第8款所定負擔情節重
    大，足認原宣告之緩刑難收其預期效果，而有執行刑罰之必
    要者，得撤銷其宣告，刑法第75條之1第1項第4款定有明文
    。考其立法意旨，修正條文第74條第2項增列法院於緩刑期
    間內，得命犯罪行為人於緩刑期內應遵守之事項（例如向被
    害人支付相當數額、向公庫支付一定之金額、接受精神、心
    理輔導、提供義務勞務或其他為預防再犯之事項），明定違
    反該條所定事項情節重大者，得撤銷其緩刑宣告，以期週延
    ，且本條採用裁量撤銷主義，賦與法院撤銷與否之權限，實
    質要件即以「足認原宣告之緩刑難收其預期效果，而有執行
    刑罰之必要」，供作審認之標準。至於所謂「情節重大」，
    係指：受判決人顯有履行負擔之可能，而隱匿或處分其財產
    、故意不履行、無正當事由拒絕履行或顯有逃匿之虞等情事
    而言。準此，上揭「得」撤銷緩刑之情形，法官應依職權，
    本於合目的性之裁量，妥適審酌被告於緩刑期間內違反應遵
    守事項之情節是否重大，是否已難收其預期之效果，而確有
    執行刑罰之必要，此與刑法第75條第1項所定2款要件，有一
    具備，即毋庸再行審酌其他情狀，應逕予撤銷緩刑之情形不
    同。
三、經查：
　㈠受刑人因犯詐欺等案件，經本院於110年4月29日以110年度審
    易字第85、302號及110年度審訴字第271、415號判決處如附
    表一所示之刑，並定應執行有期徒刑2年，緩刑5年，緩刑期
    間並應依如附表二所示方式向告訴人李海蓉、彭俊賢、莊豐
    銘、許惠娟、楊子瑜支付如附表二所示數額，該等判決於11
    0年6月7日確定等情，有該案判決書及本院被告前案紀錄表
    在卷可查。
　㈡上開判決確定後，受刑人於緩刑期間（110年6月7日起至115
    年6月6日止）之初，因未依上開判決所定之給付方式給付，
    並向臺灣臺北地方檢察署（下稱臺北地檢署）請求變更延展
    履行期間自110年9月起，惟其自110年9月起迄至111年1月10
    日止，僅就告訴人李海蓉部分給付完畢，對於其餘告訴人均
    未依判決所定緩刑條件履行，其中告訴人莊豐銘、許惠娟僅
    給付3期之款項，告訴人彭俊賢給付4期款項，其餘各期均未
    如期給付，且就應給付告訴人李海蓉、莊豐銘、許惠娟、彭
    俊賢之各期款項部分，自第2期起即遲延給付，告訴人楊子
    瑜則未給付分文，經告訴人莊豐銘、許惠娟、楊子瑜請求撤
    銷緩刑，該署檢察官以受刑人違反刑法第74條第2項第3款所
    定負擔情節重大，向本院聲請撤銷緩刑，受刑人與告訴人莊
    豐銘等3人於111年2月16日到庭訊問後，亦僅給付告訴人莊
    豐銘、彭俊賢之第1至5期款項、告訴人許惠娟之第1至4期款
    項，並承諾於111年3月15日前給付告訴人莊豐銘、彭俊賢第
    6期款項、告訴人許惠娟第5、6期款項及告訴人楊子瑜第1至
    6期款項，惟迄至111年3月25日止，除就告訴人莊豐銘、彭
    俊賢、許惠娟部分已給付外，受刑人仍未給付告訴人楊子瑜
    第1至6期款項等情，此據本院核閱臺北地檢署111年度執聲
    字第148號執行卷宗屬實，並有本院111年2月16日訊問筆錄
    暨公務電話紀錄、轉帳匯款交易明細在卷可憑（111年度撤
    緩字第13號卷第39-43頁、第65-77頁），是受刑人確有受緩
    刑宣告而違反刑法第74條第2項第3款所定負擔之情形，並已
    影響告訴人莊豐銘、彭俊賢、許惠娟之權益甚明。
　㈢聲請人主張受刑人未給付莊豐銘、許惠娟第4期款項及楊子瑜
    任何款項乙情已不存在，且受刑人於聲請人向本院撤銷緩刑
    至111年11月15日止仍持續償還告訴人款項，已償還彭俊賢1
    1期、莊豐銘13期、許碧娟7期、楊子瑜11期，有受刑人所提
    出之陽信商業銀行無摺存款送款單影本、ATM交易明細、自
    動化交易成功證明、臺幣活存明細在卷足證（臺灣高等法院
    111年度抗字第584號卷【下稱A卷】第17-21頁；本院111年
    度撤緩更一字第1號卷【下稱B卷】第83-85頁、第95-97頁）
    。又依附件所示受刑人每月需給付與各該告訴人之款項總計
    高達17萬5,000元，自111年3月起，國內新冠肺炎確診病例
    數日趨增加，為公眾週知的事實，受刑人自陳從事服務業，
    已經確診2次，確診時完全無法工作等語（A卷第13頁；B卷
    第74頁），則受刑人縱然未能依約履行，仍陸續償還各告訴
    人款項，所以其並不是單純為騙取法院緩刑寬恕而從頭到尾
    未曾給付款項的受刑人，也與有財力卻拖延還款時間而惡意
    不履行之情形大不相同。
　㈣本院認為本案受刑人尚有意願履行附表二及附件所示之緩刑
    負擔，同時受刑人亦盡力掙錢彌補各該告訴人之損害。又其
    從110年9月起履行上開確定判決所課予之給付負擔，直至11
    1年11月15日共應給付15期款項，其已給付如前所述之期數
    。由上開確定判決宣告受刑人之緩刑負擔整體觀察，受刑人
    在本案違反緩刑負擔之情節並不嚴重，倘本院因受刑人受疫
    情影響無法履行負擔而逕撤銷緩刑之宣告，則對於客觀環境
    受限制，自身有意願並已付諸行動以遵守法院緩刑負擔之受
    刑人並不公平，且就此類積極填補告訴人損害之受刑人，命
    其執行刑罰不僅對於告訴人的損失填補毫無幫助，在本案尚
    在緩刑期間初期的情形，更難以認為受刑人有任何難收附條
    件緩刑所預期應達到之警惕、自新效果的情狀。
四、綜上所述，受刑人雖然有未依上開確定判決主文所諭知給付
    方式履行賠償之違反負擔情形，但本院認為本案與刑法第75
    條之1第1項第4款「情節重大」的要件不合，也沒有難收附
    條件緩刑預期效果的情形，因此本院認為聲請無理由，應予
    駁回。
五、依刑事訴訟法第220條，裁定如主文
中　　華　　民　　國　　111 　年　　11　　月　　30　　日
　　　　　　　　　刑事第十庭  法　官　黃瑞成
上正本證明與原本無異。
如不服本裁定，應於裁定送達後5日內向本院提出抗告狀。因疫
情而遲誤不變期間，得向法院聲請回復原狀。
                              書記官  李佩樺
中　　華　　民　　國　　111 　年　　11　　月　　30　　日
附表一：
編號 主     文 對應之犯罪事實 1 李孟軒犯詐欺取財罪，處有期徒刑壹年拾月。 原審法院110年度審易字第85、302號、110年度審訴字第271、415號判決犯罪事實欄一、㈠之犯罪事實 2 李孟軒犯背信罪，處有期徒刑壹年拾月。 同上判決犯罪事實欄一、㈡之犯罪事實 3 李孟軒犯詐欺取財罪，處有期徒刑壹年。 同上判決犯罪事實欄一、㈢之犯罪事實 4 李孟軒犯詐欺取財罪，處有期徒刑捌月。 同上判決犯罪事實欄一、㈣之犯罪事實 5 李孟軒犯詐欺取財罪，處有期徒刑壹年拾月。 同上判決犯罪事實欄一、㈤之犯罪事實 6 李孟軒犯行使偽造私文書罪，處有期徒刑捌月。 同上判決犯罪事實欄一、㈥之犯罪事實 7 李孟軒犯行使變造私文書罪，處有期徒刑壹年拾月。 同上判決犯罪事實欄一、㈦之犯罪事實 
附表二：
㈠李孟軒應依如附件所示方式，給付李海蓉共壹拾柒萬貳仟壹佰元，如有一期未履行，尚未到期部分視為全部到期【上開金額匯入李海蓉指定之合作金庫銀行帳號****-****-000000號，戶名李海蓉帳戶】。 ㈡李孟軒應依如附件所示方式，給付彭俊賢共肆拾玖萬柒仟玖佰伍拾元，如有一期未履行，尚未到期部分視為全部到期【上開金額匯入第一銀行（007）新莊分行帳號*****087503號，戶名彭俊賢帳戶）。　 ㈢李孟軒應依如附件所示方式，給付莊豐銘共壹佰肆拾貳萬零捌佰元，如有一期未履行，尚未到期部分視為全部到期【上開金額匯入中國信託銀行（822）桃園分行帳號******648302號，戶名莊豐銘帳戶】。 ㈣李孟軒應依如附件所示方式，給付許惠娟共肆佰貳拾肆萬伍仟陸佰肆拾元，如有一期未履行，尚未到期部分視為全部到期【上開金額匯入中國信託銀行（822）城中分行帳號******517934號，戶名許惠娟帳戶】。　 ㈤李孟軒應依如附件所示方式，給付楊子瑜共肆佰肆拾萬元，如有一期未履行，尚未到期部分視為全部到期【上開金額匯入陽信銀行信義分帳號******000868號，戶名楊子瑜帳戶】。 
附件：